【裁判字號】    95,易,3107
【裁判日期】    951127
【裁判案由】    竊盜
【裁判全文】
臺灣臺中地方法院刑事判決              95年度易字第3107號
公  訴  人  臺灣臺中地方法院檢察署檢察官
被      告  甲○○
                    （現因另案於臺灣臺中監獄執行中）
上列被告因竊盜案件，經檢察官提起公訴（九十五年度偵字第二
○八三○號），經被告於準備程序中就被訴事實為有罪之陳述，
受命法官於聽取當事人之意見後，由本院合議庭裁定由受命法官
以簡式審判程序判決如下：
    主    文
甲○○共同毀壞門扇竊盜，累犯，處有期徒刑拾月。
    犯 罪 事 實
一、甲○○前因竊盜案件，經臺灣苗栗地方法院以九十年度易字
    第七六二號判決處以有期徒刑七月，緩刑三年確定；又因竊
    盜案件，經本院以九十三年度中簡字第九九九號判決處以有
    期徒刑三月，如易科罰金，以銀元三百元折算一日；前開緩
    刑亦由本院以九十三年度撤緩字第九四號裁定撤銷之；復因
    竊盜案件，經本院以九十三年度中簡字第三二○九號判決處
    以有期徒刑五月，如易科罰金，以銀元三百元折算一日，三
    案接續執行，於民國九十四年十月三十一日縮刑期滿執行完
    畢。詎其猶不知悔改，竟與綽號「阿宏」之真實姓名年籍不
    詳成年男子（下稱「阿宏」），基於意圖為自己不法所有之
    犯聯絡，於九十五年三月三十一日凌晨五時許，由甲○○騎
    駛機車搭載「阿宏」，至臺中市○區○○○路三段一三號「
    一心文理補習班」，甲○○先徒手扳開該補習班電動玻璃門
    ，「阿宏」再以不明方法破壞大門門鎖（毀損部分未據告訴
    ）而進入該補習班內，甲○○則負責在外把風；二人以此方
    式共同竊取乙○○所有之筆記型電腦二臺、數位相機一臺及
    現金新臺幣（下同）三千元，得手後離去。甲○○事後分得
    其中一臺筆記型電腦，並持往臺中火車站附近之跳蚤市場售
    予不知情且姓名年籍不詳之人，得款一萬餘元。嗣於九十五
    年三月一日中午十二時許，乙○○至「一心文理補習班」上
    班時，發現補習班遭竊而報警處理，經警方鑑識小組採集電
    動門玻璃及門柱上所留指紋進行比對，始循線查悉上情。
二、案經臺中市警察局第二局報請臺灣臺中地方法院檢察署檢察
    官偵查起訴。
    理    由
一、上揭犯罪事實，業據被告甲○○於本院審理時坦承不諱，核
    與被害人乙○○於警詢中指述情節相符，並有臺中市警察局
    第二分局現場勘察報告、勘察採證同意書、內政部警政署刑
    事警察局九十五年五月五日刑紋字第○九五○○五九四九三
    號鑑驗書各一份、採證照片五張附卷可稽，足見被告自白與
    事實相符，本案事證明確，其犯行洵堪認定，應依法論科。
二、核被告於犯罪事實欄所示時、地，破壞門扇竊取他人物品之
    所為，係犯刑法第三百二十一條第一項第二款之毀壞門扇竊
    盜罪。起訴書雖又論以刑法第三百二十一條第一項第一款之
    夜間侵入有人居住建築物罪，然案發地點為一營業補習班，
    夜間應無人居住，復觀諸採證照片，補習班內為辦公桌椅，
    並無供人長期居住之設備，故卷內證據並無法證明該補習班
    為有人居住之建築物，且公訴檢察官亦當庭更正起訴法條僅
    為同條項第二款毀壞門扇竊盜罪，惟此僅係為加重條件之增
    減，乃屬單純一罪，毋庸變更起訴法條，併予敘明。被告與
    「阿宏」就上開加重竊盜犯行，有犯意聯絡及行為分擔，為
    共同正犯。被告前因竊盜案件，經臺灣苗栗地方法院以九十
    年度易字第七六二號判決處以有期徒刑七月，緩刑三年確定
    ；又因竊盜案件，經本院以九十三年度中簡字第九九九號判
    決處以有期徒刑三月，如易科罰金，以銀元三百元折算一日
    ；前開緩刑亦由本院以九十三年度撤緩字第九四號裁定撤銷
    之；復因竊盜案件，經本院以九十三年度中簡字第三二○九
    號判決處以有期徒刑五月，如易科罰金，以銀元三百元折算
    一日，三案接續執行，於九十四年十月三十一日縮刑期滿執
    行完畢，有臺灣高等法院被告前案紀錄表及臺灣臺中地方法
    院檢察署刑案資料查註紀錄表在卷可憑，而被告行為後，刑
    法第四十七條業於九十四年二月二日修正公布，並於九十五
    年七月一日施行，修正前刑法第四十七條規定：「受有期徒
    刑之執行完畢，或受無期徒刑或有期徒刑一部之執行而赦免
    後，五年以內再犯有期徒刑以上之罪者，為累犯，加重本刑
    至二分之一。」修正後刑法第四十七條第一項規定：「受徒
    刑之執行完畢，或一部之執行而赦免後，五年以內故意再犯
    有期徒刑以上之罪者，為累犯，加重本刑至二分之一。」故
    被告前受有期徒刑執行完畢，五年內再犯本件有期徒刑以上
    之罪，不論依修正前之刑法第四十七條，或修正後之刑法第
    四十七條第一項之規定，均構成累犯，對被告而言並無有利
    或不利之情形，自不生新舊法比較之問題，應逕依行為時即
    修正前之刑法第四十七條，論以累犯，並加重其刑。爰審酌
    被告年輕力壯，不思以正當途徑獲取財物，圖以竊盜財物滿
    足自己之慾望，且其隨意毀壞門扇入內竊取財物，嚴重擾亂
    社會安寧，惡性非輕，暨其犯罪之動機、目的、手段、犯罪
    所得，犯後坦承犯行，態度尚可等一切情狀，量處如主文所
    示之刑，以示懲儆。
據上論結，應依刑事訴訟法第二百七十三條之一第一項、第二百
九十九條第一項前段，刑法第二條第一項前段、第二十八條、第
三百二十一條第一項第二款、（修正前）第四十七條，判決如主
文。
中    華    民    國    95    年    11    月    27    日
                  刑事第十三庭  法  官  黃裕仁
上正本證明與原本無異。
如不服本判決，應於送達後十日內向本院提出上訴狀（須附繕本
），上訴於臺灣高等法院臺中分院。
                                書記官  王嘉仁
中    華    民    國    95    年    11    月    27    日
附錄論罪科刑法條
刑法第三百二十一條：
犯竊盜罪而有左列情形之一者，處六月以上五年以下有期徒刑：
一  於夜間侵入住宅或有人居住之建築物、船艦，或隱匿其內而犯之者。
二  毀越門扇、牆垣或其他安全設備而犯之者。
三  攜帶兇器而犯之者。
四  結夥三人以上而犯之者。
五  乘火災、水災或其他災害之際而犯之者。
六  在車站或埠頭而犯之者。
前項之未遂罰之。


司法院資訊處製作；財團法人民間司法改革基金會備份。
